臺灣高等法院刑事判決　　　　　　　　　　　　九十三年度重上更(三)字第二八號
　　上　訴　人
　　即　被　告　乙○○ 即A.
　　　　　　　　丁○○　即C.
　　　　　　　　甲○○
　　右三人共同　本院公設辯護人 王永炫
　　指定辯護人
　　上　訴　人　丙○○
　　即　被　告
　　選任辯護人　黃德賢　律師
右上訴人即被告等違反毒品危害防制條例案件，不服臺灣臺北地方法院九十年度重訴
字第一０號，中華民國九十一年二月八日第一審判決（起訴案號：臺灣臺北地方法院
檢察署九十年度偵字第一三四二一號及移送併辦案號：九十年度偵字第一六七四０號
），提起上訴，經判決後由最高法院第三次發回更審，本院判決如左：
    主      文
原判決關於乙○○、丁○○、甲○○、丙○○部分均撤銷。
乙○○共同運輸第一級毒品，處無期徒刑，褫奪公權終身，並於刑之執行完畢或赦免
後驅逐出境。如附表一所示之第一級毒品海洛因淨重部分均沒收銷燬之，如附表一所
示之包裝、如附表二所示之物，附表三編號(二)所示行動電話一支，均沒收。
丁○○共同連續販賣第一級毒品，處無期徒刑，褫奪公權終身，並於刑之執行完畢或
赦免後驅逐出境。如附表一所示之第一級毒品海洛因淨重部分均沒收銷燬之，如附表
一所示之包裝、附表三編號(一)(三)所示行動電話各一支，均沒收。犯販賣第一級毒品罪
所得新臺幣壹佰壹拾萬元沒收。
甲○○共同連續販賣第一級毒品，處有期徒刑拾年，褫奪公權陸年。扣案如附表一所
示之第一級毒品海洛因淨重部分均沒收銷燬之，如附表一所示之包裝，附表三編號(一)
(三)所示行動電話各一支，均沒收。犯販賣第一級毒品罪所得新臺幣壹佰壹拾萬元沒收
。
丙○○共同販賣第一級毒品，處有期徒刑柒年陸月，褫奪公權肆年。如附表一編號(三)
、(四)所示之第一級毒品海洛因淨重部分均沒收銷燬之，如附表一編號(三)、(四)所示之包
裝部分均沒收。
    事  實
一、綽號「寬仔」之不詳姓名居住在吉隆坡之馬來西亞籍成年男子，欲運輸經我國行
    政院公告禁止進口之第一級毒品海洛因（下稱海洛因）入境臺灣地區販賣牟利，
    經「寬仔」指示「阿林」與新加坡籍之乙○○（即ＡＮＧ  ＬＡＩ  ＳＩＮＧ）
    基於共同犯意謀議運輸第一級毒品海洛因私運入境臺灣之事宜，由乙○○負責運
    輸海洛因來臺交付其所指定之人，俟返回馬來西亞後即可獲得新加坡幣一萬元（
    約等同於新臺幣十七萬元，以下未特別註明者均為新台幣）之報酬，乙○○明知
    所運送之毒品係為行政院依懲治走私條例公告「管制物品項目及其數額」甲項第
    四款之管制進出口物品，為毒品危害防制條例所規定之第一級毒品海洛因，私人
    不得自國外運輸及私運進口，竟因貪圖利益而應允之，而基於運輸及私運管制物
    品第一級毒品海洛因入境之故意，另馬來西亞籍之丁○○（即ＣＨＡＷ  ＫＯＫ
    ＬＩＭ），亦明知「寬仔」在臺灣地區販賣海洛因牟利之事，在「寬仔」許以報
    酬下，丁○○明知第一級毒品海洛因不得非法持有、販賣，與「寬仔」共同基於
    非法販賣第一級毒品海洛因營利之概括犯意，受「寬仔」之指示先於民國（以下
    同）九十年六月四日自馬來西亞入境臺灣地區，負責處理接應海洛因運抵臺灣地
    區後之交貨、收款等事宜，「寬仔」在臺灣地區之友人曹永興（業經判決有罪確
    定）亦明知「寬仔」欲在臺灣地區販賣海洛因牟利之事，因先前積欠「寬仔」
    二、三十萬元之借款，且經「寬仔」許以十萬元之報酬後，遂應允負責其後交貨
    與買主、收款後交付與「寬仔」所指定之趙國麟等事宜，曹永興明知第一級毒品
    海洛因不得非法持有、販賣，與「寬仔」共同基於非法販賣第一級毒品海洛因營
    利之概括犯意，趙國麟、曹永興與「寬仔」議定後，「寬仔」即於九十年六月初
    某日在馬來西亞交付馬來西亞幣一千元予乙○○，供作在馬來西亞住宿之用，再
    於九十年六月十二日上午十一時許，在馬來西亞吉隆坡市之ＣＥＮＴＵＲＹ旅社
    房間內，指派另二名與其有犯意聯絡之不詳姓名馬來西亞籍成年男子，將四大包
    海洛因（其中二大包淨重合計一千四百零八點三九公克、包裝重四十九點八四公
    克，即附表一編號(一)之部分；一大包淨重七百零三點一三公克、包裝重三十一點
    四七公克，即附表一編號(二)之部分；另一大包淨重七百零三點一三公克、包裝重
    三十一點四七公克，惟其中淨重六百三十公克、包裝重二十八點八二公克部分已
    由丙○○交付予綽號「鯨魚」之不詳年籍成年男子，被告丙○○被扣案部分淨重
    六十六點零四公克、包裝重二點六五公克，其淨重差額有七點零九公克─即淨重
    七百零三點一三公克減交付綽號「鯨魚」之淨重六百三十公克，再減扣案之淨重
    六十六點零四公克，該差額七點零九公克為被告丙○○用罄，餘如附表一編號(三)
    、(四)之部分）以止血繃帶分別綑綁黏貼於乙○○腹部兩側及左、右大腿上，乙○○即於九十年六月十二日下午三時許，搭乘飛機自馬來西亞於同日下午八時許入
    境臺灣地區，以此方式將屬管制進出口物品之前開四大包海洛因，私運運輸至我
    國境內即桃園中正國際機場得逞，乙○○隨即以所有之行動電話0000000
    0號聯絡與「寬仔」有共同犯意之「阿Ｖ」，並依其指示搭乘計程車於同日下午
    九時許至臺北市中山區○○○路○段九號之飯店前與前來接應之丁○○會合，丁○○經「寬仔」通知乙○○已順利運輸海洛因入境臺灣地區，並告知曹永興所有
    之行動電話0000000000號，指示丁○○通知曹永興前來會合取貨後，
    丁○○即基於前開與「寬仔」意圖營利販賣海洛因之概括犯意聯絡，於同日下午
    八時十七分許，以其所有之0000000000號行動電話聯絡曹永興前往上
    址會合取貨，適曹永興與同為「寬仔」之友人甲○○在臺北市○○區○○街上之
    「小歇」泡沫紅茶店內聊天，經曹永興告知欲為「寬仔」交付販賣他人海洛因與
    買主並收取貨款，因欠缺交通工具，若甲○○以其妻史佳燕所有之車號ＢＤ─八
    七七七號自小客車載送，事成後將分與部分報酬，甲○○知悉後即應允，甲○○
    明知第一級毒品海洛因不得非法持有、販賣，乃與之共同基於非法販賣第一級毒
    品海洛因營利之概括犯意，由曹永興以其所有之行動電話通知買主丙○○於同日
    下午九時二十分許，前往臺北市○○區○○路之「三德飯店」旁交易海洛因，曹
    永興與丙○○約定一大包海洛因購買之價格為一百十萬元，甲○○則駕駛前開自
    小客車載送曹永興前往臺北市中山區○○○路○段九號之飯店前與乙○○、丁○○會合，四人會合後即共同搭乘甲○○所駕自小客車，至臺北市○○區○○街六
    號之「上華賓館」，由丁○○帶乙○○至該賓館六○五號房間內，乙○○將綑綁
    身上之上開四大包海洛因卸下後交付丁○○，繼由丁○○攜帶此四大包海洛因返
    回甲○○駕駛之自小客車內，將之全數交付與曹永興，甲○○即駕車載送曹永興
    與丁○○，於同日下午九時二十分許，抵達「三德飯店」旁，由曹永興下車走入
    三德飯店旁之巷道內，將其中一大包以牛皮紙袋包裝之私運進口之海洛因（淨重
    柒佰零參點壹參公克、包裝重拾壹點肆柒公克），交付與丙○○並取得貨款一
    百十萬元，交易完成後，曹永興即攜帶該現款上車，將其中一百萬元之現款在甲○○所駕車內當場交付丁○○以轉交「寬仔」，其餘十萬元則留作本次販賣海洛
    因之報酬，丁○○旋攜帶一百萬元下車先行返回「上華賓館」，曹永興、甲○○
    復承繼前開與丁○○、「寬仔」共同販賣私運進口海洛因之犯意，再由甲○○駕
    車搭載曹永興於同日下午九時三十三分許，至臺北市○○○路、酒泉街口，由曹
    永興持另二大包私運進口之海洛因（淨重合計一千四百零八點三九公克、包裝重
    四十九點八四公克）下車，著手欲販賣與「寬仔」所指定不詳姓名之買主，尚未
    完成交易之際，經警在上址當場查獲曹永興，並於身上扣得其持有之附表一編號
    (一)之前開二大包海洛因、販賣毒品所得之報酬十萬元現款，甲○○見狀立即駕車
    加速逃逸，經警追逐，甲○○將車駛至臺北市○○○路、酒泉街口，將上開曹永
    興置於車內剩餘之海洛因一大包（淨重七百零三點一三公克、包裝重三十一點四
    七公克）丟出車外，嗣因紅燈受阻於臺北市○○○路、敦煌路口（起訴書誤載為
    敦化路），始為警逮獲，並扣得甲○○丟出車外之附表一編號(二)之前開一大包海
    洛因。曹永興經警查獲後，隨即供出前揭海洛因為乙○○、丁○○所交付，及已
    將其中一大包販賣與丙○○之事實，警員因而得於翌日零時許，在「上華飯店」
    前，當場查獲丁○○及乙○○，並扣得上開販賣海洛因所得之新臺幣一百萬元現
    款及乙○○所有如附表二編號(一)所示止血繃帶四條。曹永興並於檢察官偵查時，
    經檢察官同意，依證人保護法第十四條第一項之規定，供述其他共犯之犯罪事証
    ，因而使檢察官得以追訴本案之其他共犯。又丙○○（施用第一級及第二級毒品
    部分，經臺灣臺北戒治所強制戒治）曾有多次施用毒品前科（未構成累犯），仍
    不知悔改，明知第一級毒品海洛因不得非法持有、販賣，竟基於非法販賣第一級
    毒品海洛因營利之意思，與同具販賣海洛因意圖，綽號「鯨魚」之不詳年籍的成
    年男子合作，由丙○○出資十四萬元、「鯨魚」出資九十六萬元，合計一百十萬
    元，且由丙○○與曹永興約定購買一大包海洛因之價格為一百十萬元及在臺北市
    大同區○○路三德飯店旁巷內交付等事宜後，推由丙○○於九十年六月十二日下
    午九時二十分許，在臺北市○○區○○路三德飯店旁巷內（起訴書誤載為臺北市
    ○○○路一段九號旁巷內），交付約定價款一百十萬元予曹永興後，向曹永興取
    得販入之海洛因一大包（淨重七百零三點一三公克、包裝重三十一點四七公克）
    ，交易完成後，丙○○隨即返回臺北市○○○路一一八巷十一號三樓其暫住處，
    將其中淨重之六百三十公克海洛因、包裝重二十八點八二公克（即附表一編號(四)
    ）交付予「鯨魚」。迄九十年六月十二日下午九時三十三分許，警察查獲曹永興
    後，於翌日凌晨一時許，曹永興供出上述一大包海洛因係販賣與丙○○，隨即以
    電話聯絡丙○○佯裝欲見面聊天，二人約於同年月十三日凌晨三時，在臺北市○○○路、吉林路口之「浪漫一生」西餐廳見面，丙○○遂依約前往該餐廳，經警
    於同日凌晨三時許，在上開餐廳當場拘獲，再於同年月十五日下午三時許，經檢
    察官指揮警員借提丙○○，在臺北市○○○路一一八巷十一號三樓丙○○暫住處
    為警查獲並扣得其所持有已分裝完妥之海洛因四包（淨重合計六十六點零四公克
    、包裝重二點六五公克，即附表一編號(三)）。
二、案經內政部警政署刑事警察局移送臺灣臺北地方法院檢察署檢察官偵查起訴及移
    理  由
一、訊據上訴人即被告乙○○對於被查獲自馬來西亞以彈性止血繃帶綑綁海洛因四袋
    入境臺灣交付上訴人即被告丁○○等，被告丁○○對於自被告乙○○收受四袋海
    洛因後交付曹永興，並收取現款一百萬元等，上訴人即被告甲○○對於開車搭載
    曹永興及被告丁○○等，上訴人即被告丙○○對於向曹永興購買海洛因一大袋等
    事實，均坦承不諱，惟均矢口否認有何前揭事實之犯行。被告乙○○辯稱其不知
    所攜帶、交付之物為毒品海洛因，其以為是快樂丸，其係遭利用云云。被告丁○○辯稱我是在不知情的情況下被人家利用的，我跟曹永興拿了錢之後，他們做了
    什麼我不知道云云，被告甲○○雖辯稱我在不知情下讓曹永興搭便車，不知曹永
    興等人係從事販賣海洛因毒品云云。被告丙○○辯稱我沒有販賣毒品，我是自己
    吸用云云，然查被告乙○○經「阿林」許以運輸海洛因來臺交付與其所指定之人
    ，即可獲得新加坡幣一萬元之報酬，九十年六月十二日上午十一時許，在馬來西
    亞吉隆坡市ＣＥＮＴＵＲＹ旅社房間內，由「寬仔」指派另二名不詳姓名馬來西
    亞籍成年男子，將上開四大包海洛因以止血繃帶分別綑綁黏貼於被告乙○○腹部
    兩側及左、右大腿上，被告乙○○即於同日下午三時許，搭乘飛機自馬來西亞運
    輸海洛因入境臺灣地區，嗣於同日下午八時許，抵桃園中正機場，隨即以電話聯
    絡與「寬仔」有犯意聯絡之「阿Ｖ」，依其指示搭乘計程車於同日下午九時許至
    臺北市中山區○○○路○段九號之飯店前與前來接應之被告丁○○會合後，共同
    搭乘被告甲○○所駕自小客車，至臺北市○○區○○街六號「上華賓館」，由被
    告丁○○帶被告乙○○至該賓館六○五號房間內，並將被告乙○○綑綁身上之四
    大包海洛因卸下後交付被告丁○○等事實，迭據被告乙○○於警訊及偵審中供承
    明確（見臺灣臺北地方法院檢察署九十年度偵字第一三四二一號卷第二六頁至第
    二九頁、第五六頁，原審卷(一)第二０頁至第二一頁、卷(二)第二三頁至第二九頁、
    第一五四頁至第一五六頁，本院前審卷第一四０頁至第一四一頁），核與被告丁○○於警訊中所述其老闆（即阿寬）從馬來西亞打電話給其，叫其六月十二日晚
    上二十一時至臺北市○○街六號上華賓館前去接乙○○，其到該址後打乙○○之
    行動電話確認身分，其老闆有告訴其乙○○會帶毒品進來，所以叫其至機場確認
    有無入境臺灣．．．因老闆通知其乙○○入境後就給其曹永興的電話號碼，叫其
    帶乙○○帶著毒品與曹永興見面，其約六月十二日晚上二十一時打電話給曹永興
    約其在臺北市○○○路飯店前，其與乙○○約二十一時十五分至該址見面，甲○○開自小客車載著曹永興，其與乙○○坐上該車回上華賓館，由其與乙○○至上
    華賓館六０五號房內拿取毒品等語（見九十年度偵字第一三四二一號卷第二二頁
    至第二四頁）相符，此外，復有乙○○如何以止血繃帶綑綁方式夾帶海洛因之照
    片四紙（見臺灣臺北地方法院檢察署九十年度偵字第一六七四０號卷第六一頁、
    第六二頁）、入出境紀錄表（見九十年度偵字第一三四二一號卷第一０三頁）等
    在卷可證，及如附表二所示其用以夾帶之止血繃帶扣案足憑。而扣案如附表一所
    示之粉末經送法務部調查局檢驗結果，確係海洛因無訛（淨重合計二千一百七十
    七點五六公克、包裝重八十三點九六公克─即附表一之(一)、(二)、(三)之合計），亦
    有該局九十年八月二十二日（90）陸(一)字第九○一七五四九○號鑑定通知書一紙
    附卷可稽（見九十年度偵字第一六七四０號卷第八五頁，原審卷(一)第二二０頁）
    。且被告丁○○於警訊中供稱：（你老闆有無告訴你乙○○來臺灣的目的？），
    我老闆有告訴其乙○○會帶毒品進來，所以叫我至機場確認乙○○有無入境等語
    （見九十年度偵字第一三四二一號卷第二三頁反面），於檢察官訊問時供稱：（
    乙○○解開海洛因時告訴你何事？），他說是毒品交給我，所以他知道是毒品等
    語（見九十年度偵字第一三四二一號卷第一三六頁反面）；而被告乙○○係由與
    「寬仔」有犯意聯絡的「阿林」，許以新加坡幣一萬元即相當於新臺幣十七萬元
    後，始允以運輸入境臺灣，而由「寬仔」指派另二名不詳姓名馬來西亞籍成年男
    子，將四大袋海洛因以止血繃帶分別綑綁黏貼於被告乙○○腹部兩側及左、右大
    腿上以夾帶入境臺灣，被告乙○○既獲「阿林」許以厚利，且對此種不尋常夾帶
    以通過海關之方式應有所認知，而所交付夾帶海洛因四大包合計淨重約達二千八
    百十四點六五公克、包裝重約一一二點七八公克（即附表一之(一)、(二)之合計再加
    計交付於丙○○之一大包相當於附表一之(二)之重量），該海洛因之數量及價值均
    不菲，且由被告乙○○負責運輸入境臺灣地區等情觀之，則交付之人在交付被告
    乙○○之時，豈有不告知該毒品種類之理？是被告乙○○明知所運輸之物品係海
    洛因一事，要屬無疑。至本院前更二審依被告乙○○聲請，當庭勘驗其所有扣案
    之行動電話，勘驗結果確有「Ｖ」之電話（更二審卷第二四九頁），固能證明被
    告乙○○確有與「阿Ｖ」者電話聯絡，不能因此證明被告乙○○未與「寬仔」接
    觸、謀議。另被告丁○○係受「寬仔」之託負責海洛因運抵臺灣地區後之交貨及
    收款事宜，其受「寬仔」之指示自馬來西亞入境臺灣以接應被告乙○○，遂先於
    九十年六月四日自馬來西亞入境臺灣地區，於被告乙○○運輸海洛因入境臺灣後
    ，經「寬仔」告知被告乙○○於前揭時間運輸海洛因入境，並依其指示通知曹永
    興會合取貨，被告甲○○則駕駛自小客車載送曹永興前往臺北市中山區○○○路
    ○段九號之飯店前與被告乙○○、丁○○會合，四人會合後即共同搭乘被告甲○○所駕自小客車，至臺北市○○區○○街六號之「上華賓館」，由被告丁○○帶
    被告乙○○至該賓館六○五號房間內，被告乙○○將綑綁身上之上開四大包海洛
    因卸下後交付被告丁○○，繼由被告丁○○攜帶此四大包海洛因返回被告甲○○
    駕駛之自小客車內，將之全數交付與曹永興後，被告甲○○即駕車載送曹永興與
    被告丁○○於同日下午九時二十分許，抵達「三德飯店」旁，由曹永興下車走入
    三德飯店旁之巷道內，將其中一大包海洛因（約淨重柒佰零參點壹參公克、包裝
    重拾壹點肆柒公克）交付被告丙○○並取得貨款一百十萬元，交易完成後，曹
    永興即攜帶該現款上車，將其中一百萬元在被告甲○○所駕車內當場交付被告丁○○後，被告丁○○旋攜帶下車自行返回「上華賓館」等事實，業據被告丁○○
    警訊及偵、審中坦承不諱，核與被告乙○○及證人曹永興於警訊及偵、審中所述
    相符，並有其入出境紀錄表在卷可按（見九十年度偵字第一三四二一號卷第一０
    四頁、第一０五頁）；又被告丁○○於警訊中坦承：（你來臺灣目的為何？）幫
    老闆販賣毒品，我在馬來西亞開計程車時與他認識約一年，因我經濟上有困難，
    老闆就叫我至臺灣地區替他販毒，回馬來西亞後他會給我佣金，至於佣金數目要
    回去才知道．．．（你老闆有無告訴你乙○○來臺灣目的？）老闆有告訴我乙○○會攜帶毒品進來，所以叫我至機場確認乙○○有無入境．．．因老闆通知我乙○○入境後就給我曹永興的電話號碼，叫我帶乙○○帶著毒品與曹永興見面，其
    約於六月十二日晚上二十一時打電話給曹永興約其在臺北市○○○路飯店前，我
    與乙○○約二十一時十五分至該址見面，甲○○開自小客車載著曹永興，我與乙○○坐上該車回上華賓館，由我與乙○○至上華賓館六０五號房內拿取毒品後，
    再坐上甲○○的車至北市某便利商店前（即三德飯店前），曹永興下車約一分鐘
    後，隨即上車並拿一百萬元給他，我再坐計程車回飯店等語（見九十年度偵字第
    一三四二一號卷第二二頁至第二四頁）；且經原審勘驗被告丁○○前開警訊錄影
    帶，並核對前開警訊筆錄之結果：一上午十一時十九分一秒，警員問被告丁○○
    ，內容如九十年度偵字第一三四二一號卷第二十二頁反面，警員問話內容有提到
    毒品海洛因，被告於十一時二十分十三秒回答「對」；二上午十一時四十分五十
    七秒，員警問被告「你來臺灣目的為何？」，被告回答「幫老闆做事」，警員又
    問「幫老闆作什麼事情？賣毒品對不對？」，被告回答「對」等語，此有勘驗筆
    錄在卷可稽，（見原審卷(二)第一一九頁）；復佐以被告丁○○於警移送檢察官初
    訊時所陳：（在警訊所言實在嗎？）實在，我是看過筆錄之後才簽名等語（見九
    十年度偵字第一三四二一號卷第五四頁反面）；足認被告丁○○前開於警訊中所
    述確出於任意性之陳述；而證人即製作被告丁○○前開警訊筆錄之員警黃國雄於
    原審證稱在對被告作筆錄之前知道扣案的東西是海洛因，其等有用初步檢驗包檢
    驗過，也有秤過重量．．．其問被告有無在販賣毒品，被告說知道，其等帶回來
    驗過是海洛因，被告就說是海洛因，其有告知被告所查扣的東西是海洛因，告知
    後被告沒有何反應等語（見原審卷(一)第三二七頁至第三二九頁）；參以被告丁○○於本件中係負責海洛因運抵臺灣地區後之交付與曹永興及收貨款，且證人曹永
    興業已坦承明知被告丁○○所交付者係海洛因等語，足見被告丁○○明知「寬仔
    」命其至臺灣地區，係負責海洛因運抵後之接應及收取貨款等事宜，被告丁○○
    辯稱並不知情是毒品海洛因及否認與「寬仔」間有販賣毒品之犯意聯絡云云，顯
    不足採。再依前揭之事證，被告甲○○確有駕車搭載曹永興向被告丁○○收取海
    洛因，並交付與買主丙○○等人以收取貨款之行為，且據證人曹永興於警訊中供
    稱：（你今日至北市○○○路○段九號前拿取海洛因及至北市○○路交易毒品，
    甲○○是否知情？），甲○○知道去拿取海洛因，也知道至北市○○路三德飯店
    旁交易毒品．．．（甲○○利用其自小客車運輸販賣毒品，你與甲○○代價分別
    為何？），甲○○我尚未向他提起等語（見九十年度偵字第一三四二一號卷第一
    六頁反面），參以被告甲○○於警訊中業已坦承（由你開車載曹永興以相同手法
    販賣毒品共幾次？代價為何？），第一次，曹永興稱事成分紅給伊，但其尚未拿
    到分紅就被警方查獲等語（見九十年度偵字第一三四二一號卷第一二頁），且被
    告丁○○與曹永興係於被告甲○○所駕之自小客車上交付海洛因並收取貨款，被
    告甲○○斷無不知其等係交易海洛因之理，況被告甲○○於曹永興經警查獲時，
    旋以時速七、八十公里之高速駕車逃逸，並於途中將海洛因一袋拋出車外，嗣因
    紅燈受阻始經警逮捕一節，亦經證人即警員林慧雄於原審證述甚明（見原審卷(一)
    第二六六頁以下），且本院前審勘驗警員九十一年六月十三日訊問甲○○錄音帶
    ，勘驗結果：錄音內容為被告甲○○與警員一問一答之對話，對話內容與筆錄相
    符，其部分筆錄內容為「問：當警方欲上前盤查時為何駕車逃離？答：因為我知
    道那是毒品，是犯法的事，我知道車上有一包毒品，當警方追緝我時，我將車內
    的那包毒品丟出車外。「問：由你開車載曹永興以相同手法販賣毒品共幾次？代
    價多少？答：第一次。問：載他一定有代價？答：他說讓我吃紅。問：吃紅多少
    有無講？答：沒講。」（本院九十二年度上重更二字第二四九頁、第二五○頁）
    ，有勘驗筆錄在卷可稽，足認被告甲○○前開於警訊中所述，確為出於任意性之
    陳述；倘被告甲○○不知曹永興所交易之標的係海洛因，何須畏罪情虛而迅速逃
    逸？是被告甲○○所為不知曹永興係在交易海洛因，及於警查獲時並無畏罪逃逸
    ，警訊筆錄記載與其所言不實云云之辯解，核屬卸責之詞，委不足取。綜前所述
    ，與「寬仔」有犯意聯絡之「阿林」委由被告乙○○夾帶前開四袋海洛因自馬來
    西亞地區運輸進入臺灣地區，再由「阿Ｖ」指示被告乙○○至飯店，由被告趙國
    麟負責接洽並交予曹永興，曹永興並將其中一袋販賣與被告丙○○而取得價款一
    百十萬元，並交付其中一百萬元與被告趙國麟以攜回馬來西亞交付與「寬仔」，
    是寬仔自始有藉此營利之意圖，至臻明確；而被告乙○○運輸海洛因來臺，係因
    寬仔許以新加坡幣一萬元即約新臺幣十七萬元之報酬，被告趙國麟負責運輸至臺
    灣地區後交付海洛因與曹永興及收取貨款之事宜，並於返回馬來西亞後，由「寬
    仔」給與約定之報酬，曹永興於販賣其中一袋海洛因與被告丙○○後，取得十萬
    元之報酬，足認被告乙○○就運輸海洛因與「阿林」、「阿Ｖ」、「寬仔」間，
    被告趙國麟與曹永興就販賣海洛因與「寬仔」間，均有犯意之聯絡並依此為行為
    之分擔，至被告甲○○雖係曹永興許以報酬後始應允駕車搭載販賣海洛因，然其
    係本於與曹永興之間共同犯意聯絡而實施前揭其部分之犯行，即屬共同正犯，而
    按共同正犯之意思聯絡，原不以數人間直接發生者為限，即有間接之聯絡者，亦
    包括在內，如甲分別邀約乙、丙犯罪，雖乙、丙間彼此並無直接之聯絡，亦無礙
    於其為共同正犯之成立（最高法院七十七年臺上字第二一三五號判例意旨參照）
    ，是被告甲○○、趙國麟與曹永興及「寬仔」間，具有共同正犯關係至明。被告
    丙○○於前開時地以一百十萬元向曹永興購入海洛因一大包（約淨重柒佰零參點
    壹參公克、包裝重拾壹點肆柒公克─曹永興稱每一大包與扣案者數量差不多，
    因此以扣案之附表一編號(二)之淨重最輕者對被告最有利認定之）等，業經證人曹
    永興證述明確，嗣曹永興經警查獲後，即供述販賣一大包海洛因與被告丙○○，
    隨即由曹永興以電話聯絡被告丙○○佯裝欲見面聊天，被告丙○○依約前往而為
    警當場拘獲，復經檢察官指揮警員借提丙○○在臺北市○○○路一一八巷十一號
    三樓丙○○暫住處為警起獲其所持有已分裝完妥之海洛因四小包，即如附表一編
    號(三)所示淨重合計六十六點零四公克、包裝重二點六五公克等情，業據被告丙○○於偵、審中坦承不諱，核與證人曹永興於警訊及偵、審中所述情節相符，復有
    法務部調查局鑑定通知書在卷可稽（見九十年度偵字第一六七四○號卷第八五頁
    ）。又被告丙○○平日施用海洛因之情形，依其於原審所供稱：（你多久吸一次
    海洛因？）一天約二、三次，要用多少的量，其不清楚，其要出門談事情，就打
    皮膚，平常其是用點煙的方式吸食（見原審卷(一)第二八頁），（海洛因你如何施
    用？）通常是用捲煙，但要出門時其會用皮下注射，其是用針筒加礦泉水注射到
    腋下，用零點五公厘的針筒注射的量一次約刻度十到十五等語（見原審卷(二)第三
    三頁）；及其購買海洛因當時之經濟狀況，被告丙○○於本院前審供稱其向曹永
    興購買之十四萬元，其中八萬元即來自同年月九日將所有勞力士手錶持向臺北市
    ○○○路二段三三號之一華國當鋪典當得款八萬元等語，復提出收據一紙為證（
    見本院上重訴卷第二四四、二四八頁）；且證人即警員陳豐盛於原審稱：（一個
    人一次吸食海洛因的量有多少？），吸和施打量不一樣，吸的量一天兩公克就很
    多了，施打了零點幾公克就夠了，（一大包海洛因個人可以施用多久？）很久，
    約可以施用一年，依其查獲的經驗，沒有人會一次買一年施用海洛因的量，除非
    這個人家裡很有錢，海洛因放太久會受潮，受潮太久後藥性會失效等語（見原審
    卷(一)第二００頁），及證人即警員林慧雄於原審證稱．．．（根據你判斷打一次
    海洛因要多少的量？），視純度而定，約零點五公克，施打太多的話會心臟麻痺
    等語（見原審卷(一)第二八二頁）；又依英國藥學所編之「ＣＬＡＲＫＥ’Ｓ  Ｉ
    ＳＯＬＡＴＩＯＮ  ＡＮＤ  ＩＤＥＮＴＩＦＩＣＡＴＩＯＮ  ＯＦ  ＤＲＵＧ
    Ｓ」一書所載，海洛因藥用劑量為五至十毫克（最小致死量約二○○毫克），劑
    量用法為每四小時一劑次（每日六劑次）。依據該書所載最高藥用劑量十毫克／
    劑次計算，每人每日最高海洛因毒品用量約六○毫克，然若一次施用二○○毫克
    劑量之純質海洛因即有可能致命，但對成癮者而言，因其可耐受十倍於一般人之
    劑量，故其致死劑量可能更高，亦有報告曾指出施用十毫克而致死之情形，惟海
    洛因之使用量隨施用者之成癮性、身體狀況等因素而有不同，故前揭數據僅供參
    考之用，若以海洛因摻於香煙內吸食，有其無法控制之實驗狀況，目前查無此類
    相關人體實驗或其他研究數據等，亦有法務部調查局九十三年四月二日調科壹字
    第○九三○○一○八七六○號函在卷可稽，是依上開文獻資料，被告丙○○所述
    平日施用海洛因之情形、當時購買之經濟狀況及前揭證人陳豐盛、林慧雄累積查
    獲毒品案件經驗所述，被告丙○○與「鯨魚」實無一次以一百十萬元向曹永興購
    入海洛因一大包（約淨重柒佰零參點壹參公克、包裝重拾壹點肆柒公克）以供
    己吸用之情，被告丙○○稱買來係要自己吸用，與常情有違，雖被告丙○○有取
    部分供己吸用，亦不影響其係為販賣而販入之情，參以被告丙○○被查獲當時所
    剩餘之海洛因均已以分裝袋分裝妥當，此有現場照片一幀在卷足憑（見偵查卷第
    八八頁）等情，其與「鯨魚」當係基於營利之意圖而共同推由丙○○向曹永興販
    入海洛因一大包，被告丙○○前揭否認販賣海洛因之辯解，核與事理有違，自不
    足取。又被告丙○○於偵訊中坦承：「鯨魚」有攜電子秤前來秤走約六百三十公
    克之海洛因，離去時將電子秤一併帶走等語（詳九十年度偵字第一三四二一號卷
    第一三○頁），被告丙○○稱未自住處查獲電子秤、分裝袋等物，謂其無販賣海
    洛因之犯行云云，亦無可採。又本件因被告丙○○稱有一部分海洛因已交付「鯨
    魚」，致被告丙○○所購買之一大包海洛因之實際之重量不詳，惟證人曹永興已
    證稱每一大包與扣案者數量差不多（見九十年度偵字第一六七四○號卷第十三頁
    ），且觀之扣案如附表一編號(一)、(二)之每一包之數量，確係差不多，因此以扣案
    之附表一編號(二)之淨重最輕者對被告丙○○最有利，故以此認定之，即該一大包
    之淨重為柒佰零參點壹參公克、包裝重拾壹點肆柒公克，則依被告丙○○所述
    「鯨魚」秤走淨重六百三十公克之海洛因，而該一大包之包裝重三一點四七公克
    ，扣除被告丙○○被查獲之附表一編號(三)之包裝重二點六五公克，則「鯨魚」帶
    走之包裝重為二八點八二公克，又上開一大包之淨重為七○三點一三公克，扣除
    被告丙○○被查獲之如附表一編號(三)之淨重六六點○四公克，則剩下六三七點○
    九公克，再扣除「鯨魚」秤走之淨重六百三十公克，剩下七點○九公克，即為被
    告丙○○所稱之其用掉之部分。被告四人前揭之所辯，無非卸責之詞，均無可採
    ，本件事證明確，被告四人之犯行均堪認定。
二、按海洛因係毒品危害防制條例第二條所規定之第一級毒品，且為懲治走私條例公
    告管制物品項目及其數額甲項第四款所規定之管制進出口物品，又懲治走私條例
    第二條第一項「私運管制物品進口、出口逾公告數額者，處七年以下有期徒刑，
    得併科新台幣二十萬元以下罰金」、同條例第三條第一項「運送、銷售或藏匿前
    條第一項之走私物品者，處五年以下有期徒刑、拘役或科或併科新台幣九萬元以
    下罰金」，業於九十一年六月二十六日修正為同條項「私運管制物品進口、出口
    逾公告數額者，處七年以下有期徒刑，得併科新台幣三百萬元以下罰金」、同條
    項「運送、銷售或藏匿前條第一項之走私物品者，處五年以下有期徒刑、拘役或
    科或併科新台幣一百五十萬元以下罰金」。行為人犯罪後法律已變更，依刑法第
    二條第一項但書之規定，經新舊法比較，應適用最有利被告之九十一年六月二十
    六日修正前之懲治走私條例第二條第一項、第三條第一項處罰。又被告行為後，
    毒品危害防制條例已於九十二年七月九日經總統華總一義字第○九二○○一二一
    九三○號令修正公布全文三十六條，並定於九十三年一月九日施行生效，被告所
    犯毒品危害防制條例第四條第一項、第六項之既、未遂罪，新舊法之法定刑度完
    全相同，自應依刑法第二條第一項前段之從新規定，適用裁判時之法律。被告乙○○自馬來西亞攜帶海洛因入境臺灣，核係犯毒品危害防制條例第四條第一項運
    輸第一級毒品、行為時懲治走私條例第二條第一項私運管制物品進口罪，其與「
    阿林」、「阿Ｖ」、「寬仔」及另二名不詳姓名之馬來西亞成年男子間有犯意之
    聯絡及行為分擔，均為共同正犯，被告乙○○以一運輸海洛因行為而觸犯運輸第
    一級毒品、私運管制物品進口二罪名，應依想像競合犯論以較重之運輸第一級毒
    品罪（最高法院七十三年度臺覆字第一七號判例參照），其持有第一級毒品之行
    為，為運輸之高度行為所吸收，不另論罪。次按共同實施犯罪行為之人，在合同
    意思範圍以內，各自分擔犯罪行為之一部，相互利用他人之行為，以達其犯罪之
    目的者，即應對於全部所發生之結果，共同負責，最高法院二十八年上字第三一
    一０號著有判例可資參照，是「寬仔」運輸海洛因來臺，意在販賣牟利，而由被
    告丁○○負責其後自被告乙○○處取交海洛因予曹永興並代收要交給「寬仔」之
    貨款，曹永興負責在臺灣地區販賣予「寬仔」所指定之被告丙○○及不詳姓名之
    買主，被告甲○○負責駕車搭載曹永興、被告丁○○以取得私運進口海洛因及將
    其中部分販賣予被告丙○○及不詳姓名之買主，曹永興嗣於臺北市○○○路、酒
    泉街口，持有海洛因二大包欲販賣與他人時，經警當場查獲，核被告趙國麟、甲○○所為，其中販賣予丙○○部分，均係分犯毒品危害防制條例第四條第一項販
    賣第一級毒品罪既遂罪、行為時懲治走私條例第三條第一項銷售走私物品罪，被
    告甲○○、丁○○就甲○○於嗣後前往臺北市○○○路、酒泉街口販賣不詳姓名
    者未果部分，被告甲○○、丁○○二人係犯毒品危害防制條例第四條第六項、第
    一項販賣第一級毒品未遂罪、行為時懲治走私條例第三條第三項、第一項銷售走
    私物品未遂罪。被告丁○○、甲○○分別以一行為而同時犯販賣第一級毒品罪、
    行為時銷售走私物品罪，均應依想像競合犯規定，分別從較重之販賣第一級毒品
    既遂罪、販賣第一級毒品未遂罪處斷。其等與「寬仔」之間，有犯意之聯絡及行
    為分擔，均為共同正犯，其等持有第一級毒品之低度行為，為販賣之高度行為所
    吸收，均不另論罪。被告丁○○、甲○○販賣第一級毒品既遂及未遂之行為，時
    間緊接，所犯係構成要件相同之罪名，顯係基於概括犯意反覆為之，應依連續犯
    規定論以較重之毒品危害防制條例第四條第一項販賣第一級毒品之一罪（依刑法
    第六十四條第一項、第六十五條第一項規定死刑、無期徒刑不得加重其刑）。又
    所謂販賣行為，並不以販入之後復行賣出為要件，祇要以營利為目的，將毒品購
    入或賣出，有一於此，其犯罪即為完成，是被告丙○○意圖營利而向曹永興販入
    一袋海洛因，核係犯毒品危害防制條例第四條第一項販賣毒品既遂罪，其與「鯨
    魚」間，有犯意聯絡及行為分擔，應論以共同正犯，公訴人認被告丙○○係幫助
    「鯨魚」販賣第一級毒品罪，尚有未洽，其販入後之持有行為，為販入行為所吸
    收，亦不另論罪。公訴人雖未就被告乙○○所涉私運管制物品進口罪及被告丁○○、甲○○銷售走私物品罪起訴，惟此部分與被告乙○○之運輸第一級毒品罪及
    被告丁○○、甲○○間販賣第一級毒品罪部分，均有想像競合犯之關係，屬裁判
    上之一罪，為起訴效力所及，本院自應併與審理。又公訴人以被告甲○○駕駛車
    輛搭載曹永興販賣毒品部分，認被告甲○○涉有幫助運輸、販賣毒品等罪嫌，按
    所謂運輸，係指以非販賣，非持有之意思，而以單純運輸之意思將物自一地運至
    相當距離之另一地，並含有運輸之作用者而言（最高法院七十九年度臺上字第九
    八一號判決參照），本案曹永興係為「寬仔」而販賣海洛因與被告丙○○，是其
    等之攜帶海洛因均僅係遂行販賣犯行之持交行為，揆諸上開說明，被告甲○○不
    另成立幫助運輸毒品罪；被告甲○○駕車搭載曹永興販賣海洛因部分，公訴人認
    構成幫助販賣海洛因部分，按刑法關於正犯、從犯之區別，係以其主觀之犯意及
    客觀之犯行為標準，凡以自己犯罪之意思而參與犯罪，無論其所參與者是否犯罪
    構成要件之行為，皆為正犯，其以幫助他人犯罪之意思而參與犯罪，其所參與者
    ，苟係犯罪構成要件之行為，亦為正犯，必以幫助他人犯罪之意思而參與犯罪，
    其所參與者又為犯罪構成要件以外之行為，始為從犯（最高法院二十五年上字第
    二二五三號判例要旨參照），本案被告甲○○係因曹永興許以報酬始應允駕車搭
    載其販賣海洛因，則被告甲○○所參與者，雖係販賣海洛因構成要件以外之行為
    ，然其主觀上既係因此而獲有被告曹永興所許以之報酬利益，其顯係具有自己犯
    罪之意思，按諸上開說明，自應論以販賣海洛因之共同正犯，公訴人認其此部分
    之搭載行為係屬幫助販賣海洛因，尚有未洽。公訴人另以「寬仔」與被告乙○○
    、丁○○共同基於運輸海洛因來臺販售牟利，被告甲○○向「寬仔」購買其中一
    大包海洛因以販賣他人，因認被告乙○○另涉有毒品危害防制條例第四條第一項
    販賣第一級毒品罪，被告丁○○涉有同條項之運輸第一級毒品罪、被告甲○○此
    部分涉有同條項販賣第一級毒品等罪嫌。按犯罪事實應依證據認定之，無證據不
    得推定其犯罪事實，刑事訴訟法第一百五十四條定有明文。按共同正犯中之同謀
    犯，因其並未參與犯罪構成要件之實施行為，僅係以參與犯罪之謀議為其犯罪構
    成要件之要素，自須以嚴格之證據證明其參與謀議，此有最高法院九十年度臺上
    字第三六三三號判決可資參照。查被告乙○○將海洛因運輸來臺後，即將之交付
    被告丁○○，未曾參與其後之販賣行為，已據被告丁○○供述無訛；而被告丁○○係負責海洛因運輸來臺後之交貨、販賣、收款等事宜，被告丁○○僅參與販賣
    海洛因之構成要件行為；是在別無積極證據之下，按諸上開說明，實難逕認被告
    乙○○與被告丁○○及曹永興、「寬仔」間就有販賣海洛因部分有犯意聯絡及行
    為之分擔，被告丁○○與寬仔、被告乙○○間就運輸海洛因來臺部分犯行，有犯
    意聯絡及行為之分擔。又認定犯罪事實所憑之證據，須適於為被告犯罪事實之證
    明者，始得採為斷罪資料，又被告之自白，雖為證據之一種，但依刑事訴訟法第
    一百五十六條第一項規定，被告之自白，須非出於強暴、脅迫、利誘、詐欺、違
    法押或其他不正之方法，且與事實相符者，始得為證據，又依同條第二項規定
    ，被告之自白，不得作為有罪判決之唯一證據，仍應調查其他必要之證據，以察
    其是否與事實相符，立法目的乃欲以補強證據擔保自白之真實性，亦即以補強證
    據之存在，藉之限制自白在證據上之價值，防止偏重自白，發生誤判之危險，是
    以被告之自白，作為其自己犯罪之證明時，尚有此危險；以之作為其他共犯之罪
    證時，不特在採證上具有自白虛偽性之同樣危險，且共犯者之自白，難免有嫁禍
    他人，而為虛偽供述之危險，是則利用共犯者之自白，為其他共犯之罪證時，其
    證據價值如何，按諸自由心證主義之原則，固屬法院自由判斷之範圍，但共同被
    告不利於己之陳述，雖得採為其他共同被告犯罪之證據，惟此項不利之陳述，須
    無瑕疵可指，且就其他方面調查，又與事實相符者，始得採為其他共同被告犯罪
    事實之認定，若不為調查，而專憑此項供述，即為其他共同被告犯罪事實之認定
    ，顯與刑事訴訟法第一百五十六條第二項之規定有違，因之，現行刑事訴訟法下
    ，被告之自白，或共同被告不利於己之陳述，其證明力並非可任由法院依自由心
    證主義之原則，自由判斷，而受相當之限制，有證據法定主義之味道，即尚須另
    有其他必要之補強證據，來補足其自白之證明力，始得採為斷罪資料（最高法院
    八十七年度臺上字第三五二五號判決意旨參照）。查證人曹永興經警查獲後，就
    置於被告甲○○車上一袋海洛因，是否被告甲○○意圖牟利而向「寬仔」販入一
    節，於警訊中供稱：（警方在你身上查獲之兩包海洛因及由甲○○所駕駛車上丟
    棄之一包海洛因為何人所有？），警方在我身上查獲之二包海洛因是我本人所有
    ，而由甲○○所駕駛車上丟棄之一包海洛因，我並不知何人所有等語（見偵查卷
    第一四頁反面）。於檢察官偵查中供稱：（你還有一包放在車上是打算賣給誰？
    ），是留給甲○○，（寬仔有無說要留給甲○○一包？），有的，所以這一包不
    是由我來賣，（有無跟甲○○說好如何分酬勞？），沒有說，但甲○○也想買一
    大包交給別人，（買主共有幾人？），有三人，丙○○、甲○○跟另一位尚未見
    面的買主，（甲○○何時才會把一大包海洛因的錢給你？），不是當天晚上或是
    第二天早上，因為我等都是朋友，也是拿一百十萬元給我，我再交給丁○○，（
    甲○○表示只是幫你，而且你跟他表示會分紅，有何意見？），不是，他說的不
    對，他想要拿那一包去賣給別人，（你是否聯絡邱來載你？），剛好阿寬打電話
    給我時，我跟甲○○在泡茶，而甲○○之前有跟我說要留一包下來，錢再拿給我
    ，他要向寬仔買，寬仔有同意賣一包給甲○○，所以邱就跟我一起開車去取貨等
    語（見偵查卷第一三八頁）。於原審審理中供陳：（交易的毒品量為何？），四
    包，第一包交給丙○○，後兩包是寬仔要拿給指定的人，另一包是要交給甲○○
    的，甲○○是透過我跟寬仔拿的，（毒品的價錢如何計算？），都是寬仔開的價
    ，一包一百十萬元，（甲○○何時說要買毒品的？），好久之前就說要買了，但
    我都跟他說沒有貨，當天有跟我說他要的貨有沒有，貨就是海洛因，（甲○○買
    海洛因要如何付款？），甲○○把錢拿給我，我再拿給丁○○，交貨時間都還沒
    有約定，（甲○○後來為何知道是買賣海洛因？），我、甲○○、乙○○到飯店
    碰面的時候，丁○○打電話給寬仔確定那個人是不是我，然後拿電話給我聽，寬
    仔說貨到了要我處理一下，我跟他說甲○○也要，寬仔說好，有說價錢是一百十
    萬元，給甲○○的也是一百十萬元，（甲○○何時跟你說他也要海洛因？）之前
    就有說過了，有明白跟我說要我跟寬仔拿海洛因，當天在小歇聊天的時後就有說
    到，在飯店的門口時，有明白跟甲○○說貨是海洛因，當時甲○○也跟我說他也
    要海洛因，（為何不讓甲○○直接和寬仔通電話？），因為他們不熟，但是他們
    認識，（你有把一包海洛因交給甲○○？），有，在三德飯店那邊拿給甲○○的
    ，在車上拿的，當時我、丁○○、甲○○在車上，我拿給甲○○，甲○○就把海
    洛因放在他坐的位置下面等語（見原審卷(二)第一三至一九頁）。是就證人曹永興
    上開所陳，其於警訊中並未提及置於被告甲○○車上之一包海洛因，係被告甲○○所販入而交付之，卻至檢察官偵訊中始提出此係被告甲○○購買而交付之；再
    證人曹永興既已供承被告甲○○係透過其與「寬仔」商談購買海洛因事宜，被告
    甲○○與「寬仔」並不熟識等語，而本件證人曹永興係為「寬仔」販賣海洛因並
    收取貨款，是依證人曹永興所述，本件賣與被告甲○○之海洛因價款為新臺幣一
    百十萬元，並非小額，何以「寬仔」未要求曹永興收取貨款後始行交付？此外，
    曹永興所述係「寬仔」打電話通知其貨到後，曹永興始向「寬仔」提及其中一包
    要賣與被告甲○○，按一般運輸毒品販賣，該運輸數量應賣與何人，事前當已規
    劃完畢，斷無如曹永興所述，貨物運抵後始告知其中一包販賣與被告甲○○之理
    ；又曹永興就交付海洛因與被告甲○○一節，依其前述，係交付與被告甲○○後
    ，被告甲○○即將之置放在駕駛座下，然依被告丁○○於本院前審訊問中所述其
    在甲○○車上待不到十五分鐘，甲○○都沒有跟其說話，且其沒有拿東西給甲○○，他在開車，訴外人曹永興坐在駕駛座旁，其將東西交給曹永興後，曹永興就
    將東西放在駕駛座前等語，證人曹永興亦稱其坐前面，東西也放前面等語（見本
    院更一審卷第一四四頁），是依被告丁○○及曹永興上開於本院前審訊問中所述
    ，曹永興於臺北市○○○路、酒泉街口，持有海洛因二大包欲販賣與他人時，當
    時置於車上之海洛因仍放置在其所坐位置下，核與證人曹永興原審前開所述已交
    付與被告甲○○並置於駕駛座下乙節相左；綜上各節，證人曹永興此部分不利於
    被告甲○○之陳述，並非無瑕疵可指。又本件依查獲員警陳豐盛、林慧雄、陳紀
    淵、黃國雄於原審所述，係檢舉人於九十年五月二十八日向刑事警察局偵一隊檢
    舉被告甲○○利用馬來西亞籍旅客夾帶海洛因入境臺灣，經警向檢察官聲請對被
    告甲○○所有行動電話0000000000號核發監聽票上線監聽始行循線破
    獲，並有臺灣臺北地方法院檢察署九十年五月廿九日九十年北檢茂餘聲監字第○○○一四二號通訊監察書、通訊監察譯文等在卷可稽（見原審卷(一)第二三二至二
    五九頁）。證人即負責上開通訊監察譯文製作之員警陳紀淵證稱：（監聽譯文如
    何證明是在販賣海洛因？），十四頁之三、之四，被告等人聯絡時提到海洛因都
    是用聲音帶過，之後會提到有一個數字，數字就是價錢的意思，數字在八之三、
    十四之四均有看到價錢，四十五是指四十五萬元，一百是指一百萬元，十四之四
    提到的一份一百一，就是一百十萬元，指的都是交易海洛因的價錢，（原的是指
    純的海洛因否？），根據其的判斷，之前他們有交易過，被告之間在問還有沒有
    海洛因，十四之一「暗槓三錢」應該不是指快樂丸，快樂丸沒有三錢的等語（見
    原審卷(一)第二七四頁），證人即同為負責通訊監察譯文製作之員警黃國雄證稱：
    （在監聽紀錄裡面，如何對話中，你認為甲○○涉有本案事實？），因為在電話
    中有談論到要買賣的東西，那東西都含混帶過，還有談價錢，價錢九十五到一百
    一，所以我們猜測是毒品，（提示監聽紀錄譯文表，你們如何判斷當時甲○○交
    易的毒品是海洛因？），因為其等之前有得到線報，說他們要交易毒品，後來其
    等就聲請監聽，監聽到有金額、價格，價錢都是九十五到一百一，對方還說可不
    可以便宜一點，他們也有約在三德飯店那邊，也是在那邊所查獲的，（提示監聽
    紀錄譯文表，第十四之一頁最下面的九點三，有何意見？），不能確定，「九點
    三」可能是毒品的重量，「暗槓三錢」可能是幫他買毒品時自己拿一點起來等語
    （見原審卷(一)第三二八至三三二頁）；而觀諸上開證人所指認定被告甲○○販賣
    海洛因與他人之監聽譯文，即第一四之三至一四之七頁所載（見原審卷(一)第二五
    六頁反面至二五八頁），其上所稱價錢一百一等語，是否確係指海洛因交易，其
    上監聽譯文並未載明，而監聽員警亦係經人檢舉被告甲○○涉有販賣海洛因罪嫌
    ，始據以認定其中被告甲○○與他人所談論者係買賣海洛因之價格，再縱認監聽
    譯文所指一百一係指一百十萬元，而本件依曹永興前開所述，交付與被告甲○○
    一包海洛因，價格亦為一百十萬元，若被告甲○○確係欲販入海洛因牟利，當無
    以販入原價轉讓與他人之理，此外，依曹永興所述：（提示原審卷(一)第二五三頁
    反面之電話譯文，有何意見？）其沒有跟甲○○談過「益利眠」的事情，譯文談
    話內容是談快樂丸的事情等語，是被告甲○○於該監聽譯文中，是否與他人討論
    本件向曹永興販入海洛因以販賣與他人之價格，恐係監聽員警推測之詞，是上開
    員警證述及監聽譯文，均不足以作為認定被告甲○○向曹永興販入海洛因之證據
    。綜上各節，曹永興此部分不利於被告甲○○之供述並非無瑕疵可指，且監聽員
    警之證述及監聽譯文，亦無法作為認定被告甲○○意圖牟利而販入海洛因之依據
    ，是公訴人所指被告甲○○此部分之犯罪，亦屬不能證明。綜前理由，公訴人所
    舉證據，不能證明被告乙○○涉有毒品危害防制條例第四條第一項販賣第一級毒
    品罪嫌、被告丁○○涉有同條項之運輸第一級毒品罪嫌、被告甲○○此部分涉有
    同條項之販賣第一級毒品等罪嫌，此外，本院復查無其他積極證據足證其等此部
    分公訴人所指犯行，然公訴意旨認此部分與其等上開論罪間，分別有牽連犯之裁
    判上一罪關係，爰就此部分均不另為無罪之諭知。又公訴人另略以丙○○幫助綽
    號「肉粽」、「乒乓」之不詳姓名之人販賣第一級毒品海洛因，因認被告丙○○
    涉有毒品危害防制條例第四條第一項之幫助販賣第一級毒品罪嫌等，惟查此部分
    並無具體之事證足資證明被告丙○○有此部分之行為，雖被告丙○○於警訊中曾
    稱伊將海洛因分給綽號「乒乓」者之男子約三兩，分給綽號「肉粽」者約三兩等
    ，惟並無具體之時地，且亦無證據證明與事實相符，又無正犯之犯罪行為之存在
    ，是尚難認被告丙○○有此部分之幫助犯行，惟此部分公訴人認與前揭經起訴論
    罪科刑之部分有連續犯之裁判上之一罪之關係，故此部分不另為無罪之諭知。又
    臺灣臺北地方法院檢察署檢察官移送併辦之九十年度偵字第一六七四○號，其與
    被告乙○○、丁○○、甲○○、丙○○前揭事實相同之部分，為同一案件，本院
    自得併予審理。
三、原審法院經審理結果，就被告等所涉毒品危害防制條例犯行予以論罪科刑，固非
    無見。惟查（一）本案係被告乙○○受寬仔之託運輸海洛因來臺，被告丁○○並
    未參與運輸之行為，原審卻認被告丁○○與被告乙○○、「寬仔」共同運輸海洛
    因尚有未洽。（二）被告甲○○駕車搭載被告曹永興等人販賣海洛因，係因被告
    曹永興許以報酬，而以自己犯罪之意思而參與，是被告甲○○駕車搭載之行為，
    應論以販賣海洛因之共同正犯，原審卻論以幫助販賣，證人曹永興經警查獲後，
    置於被告甲○○車上之一袋海洛因，既無從證明係被告甲○○為自己販賣而經曹
    永興向寬仔販入，原審此部分卻論被告甲○○意圖營利而向曹永興販入該袋海洛
    因；亦有未合。（三）被告丙○○始終否認販賣海洛因予綽號鯨魚之人，一再辯
    稱係與鯨魚合資購買等語，在別無其他證據之下，原審即遽認被告丙○○販賣海
    洛因與鯨魚，亦有未合。（四）懲治走私條例第二條第一項、第三條第一項業於
    九十一年六月二十六日修正公布，原審不及於此部分為新舊法之比較；又被告行
    為後，毒品危害防制條例已於九十二年七月九日經總統華總一義字第○九二○○
    一二一九三○號令修正公布全文三十六條，並定於九十三年一月九日施行生效，
    被告所犯毒品危害防制條例第四條第一項、第六項之既、未遂罪，新舊法之法定
    刑度完全相同，應依刑法第二條第一項前段之從新規定，適用裁判時之法律，原
    審未及說明與適用，均有未洽。（五）被告丙○○交予綽號「鯨魚」之海洛因六
    百三十公克雖未扣押，惟無證據證明業已滅失，原審竟未就該部分併為沒收銷燬
    之諭知；尚有未合。（六）扣案之止血繃帶四條為被告乙○○供運輸海洛因毒品
    所用之物，原審竟以刑法第三十八條第一項第二款之規定宣告沒收，而未依毒品
    危害防制條例第十九條第一項沒收之特別規定，併為沒收之諭知；亦有未洽。（
    七）毒品之外包裝係用於包裹毒品，防止其裸露、潮濕、便於攜帶、運輸，亦係
    供運輸或販賣毒品所用之物，原審未依毒品危害防制條例第十九條第一項規定宣
    告沒收；亦有未合。（八）扣案附表三編號(二)被告乙○○所有新加坡00000
    000號行動電話一支，編號(三)被告趙國麟所有0000000000號行動電
    話一支，係分別供運輸、販賣海洛因毒品所用之物，原審未依毒品危害防制條例
    第十九條第一項規定，宣告沒收，亦有未洽。被告乙○○上訴稱其不知所攜帶、
    交付之物為毒品海洛因，否認有何前揭事實其部分之犯行，被告丁○○上訴稱是
    在不知情的情況下被人家利用的，否認有何前揭事實其部分之犯行，被告甲○○
    上訴稱在不知情下讓曹永興搭便車，不知曹永興等人係從事販賣海洛因毒品，否
    認有何前揭事實其部分之犯行，被告丙○○上訴稱沒有販賣毒品，是自己吸用的
    等雖均無理由，惟原審判決既有上開之可議，仍應由本院就被告乙○○、丁○○
    、甲○○、丙○○部分撤銷改判，被告甲○○係因一時貪念致罹刑章，且本件其
    僅負責駕駛搭載曹永興販賣毒品，參與販賣毒品之程度較輕，被告丙○○係與鯨
    魚合資為販賣而共同購買海洛因，惟尚未賣出，其等所涉販賣毒品情節尚非甚鉅
    ，而毒品危害防制條例第四條第一項規定之法定刑為死刑或無期徒刑，被告甲○○、丙○○二人所為情輕法重，縱處最低刑無期徒刑，猶嫌過重，衡情不無可憫
    ，爰依刑法第五十九條減輕其刑。另審酌被告乙○○、丁○○在我國境內並無刑
    案紀錄，此有被告全國前案紀錄表在卷可按，被告乙○○為一己私利運輸毒品海
    洛因來臺，破壞禁政危害非小，且所運輸毒品數量甚鉅，戕害國人身心健康非淺
    ，被告丁○○亦為一己利益，負責本件毒品運抵後之接洽、交付與曹永興等事宜
    ，足以導致毒品散布社會，被告甲○○犯後雖一再飾詞否認，惟本件其僅負責駕
    駛搭載曹永興販賣毒品，參與本件販賣毒品之程度較輕，被告丙○○係與「鯨魚
    」合資為販賣而共同購買海洛因，惟尚未賣出，及其等犯罪之動機、目的、手段
    及犯罪後之態度等一切情狀，分別量處被告乙○○、丁○○、甲○○、丙○○如
    主文所示之刑，並就被告乙○○、丁○○二人部分，均依法宣告褫奪公權終身，
    就被告甲○○、丙○○部分，酌予宣告褫奪公權如主文之所示，又被告乙○○為
    新加坡人、被告丁○○為馬來西亞人，有其等入出境管理局旅客入出境表各乙紙
    附卷可考（見偵查卷第三五、三六、一０三至一０五頁），爰依刑法第九十五條
    規定，於刑之執行完畢或受赦免後予以驅逐出境。扣案如附表一所示之第一級毒
    品海洛因淨重部分係屬本案查獲之運輸、販賣之毒品，應依毒品危害防制條例第
    十八條第一項前段規定均沒收銷燬之；有關被告丙○○部分，其差額之七點○九
    公克部分，被告丙○○稱其用掉，且經警亦僅在被告丙○○之住處起獲扣得淨重
    合計六十六點零四公克之第一級毒品、包裝重二點六五公克，又無其他具體事證
    足證該差額部分尚具體存在，是該差額部分既經被告丙○○用掉而不復存在，故
    該差額部分，不另為沒收銷燬之諭知。如附表一所示之包裝、如附表二所示之物
    為共犯「寬仔」之所有，如附表二所示之止血繃帶肆條係被告乙○○供運輸海洛
    因毒品所用之物，業據其供承明確，如附表一所示之包裝係用於包裹毒品，防止
    其裸露、潮濕、便於攜帶、運輸，亦係供運輸或販賣毒品所用之物，均應依毒品
    危害防制條例第十九條第一項規定宣告沒收；附表三編號(二)乙○○所有新加坡0
    0000000號行動電話，為供其運輸海洛因毒品所用之物，附表三編號(三)趙
    國麟所有0000000000號行動電話一支，附表三編號(一)共犯之曹永興所
    有0000000000號行動電話一支，係供販賣海洛因毒品所用之物，均應
    依毒品危害防制條例第十九條第一項規定宣告沒收；又扣案之一百十萬元，係被
    告丁○○、甲○○及共犯曹永興共同販賣海洛因所得款項，其中有三紙係屬偽造
    ，前經臺灣銀行於九十年七月十七日截留，有截留偽造變造仿造新臺幣券通報單
    附卷（見原審卷(一)第三三頁），嗣經中央銀行發行局轉送中央印製廠鑑定結果，
    均屬偽造，並檢還本院（本院九十二年度上重更二字第二七號卷第一○四之一頁
    及證物袋）爰依毒品危害防制條例第十九條第一項規定，併予宣告沒收，又該一
    百十萬元之販賣海洛因所得經扣押在案，並無不能沒收之情形，故不另為如全部
    或一部不能沒收時，以其財產抵償之之諭知。至扣案之共犯曹永興所有另支00
    00000000號行動電話一支，被告甲○○所有0000000000號行
    動電話一支，依卷內資料，均無以證明曾供聯絡販賣毒品之用，核與本案運輸毒
    品或販賣毒品之犯罪無直接關聯性，非屬供運輸毒品或販賣毒品使用之物，而被
    告甲○○販賣毒品所駕駛之車牌ＢＤ─八七七七自小客車係案外人史佳燕所有，
    有車號查詢汽車車籍資料乙紙在卷足憑（見原審卷(二)第一九二頁），非屬被告甲○○所有，故均不為沒收之宣告。被告甲○○請求傳訊證人鄭清水以證明其於九
    十年六月十二日晚正巧與友人鄭清水約在三德飯店餐敘及再傳訊警員黃國雄、林
    慧雄以證明被告甲○○之清白等，查被告甲○○有無與證人鄭清水約於九十年六
    月十二日晚上在三德飯店餐敘，並無法推翻其涉及本案之前揭之事證，且本件事
    證已明，其請求再傳訊上開之證人，核無必要。
據上論斷，應依刑事訴訟法第三百六十九條第一項前段、第三百六十四條、第二百九
十九條第一項前段，毒品危害防制條例第四條第一項、第十八條第一項前段、第十九
條第一項，修正前懲治走私條例第二條第一項、第三條第一項、第三項、第十一條、
，刑法第二十八條、第五十六條、第五十五條、第二條第一項、第十一條前段、第五
十九條、第三十七條第一項、第二項、第九十五條判決如主文。
本案經檢察官洪泰文到庭執行職務。
中    華    民    國    九十三    年      六        月     二十九     日
                              臺灣高等法院刑事第十七庭
                                  審判長法  官  陳　正　雄
                                        法  官  許　錦　印
                                        法  官  許　宗　和
右正本證明與原本無異。
如不服本判決，應於收受送達後十日內向本院提出上訴書狀，其未敘述上訴之理由者
並得於提起上訴後十日內向本院補提理由書（均須按他造當事人之人數附繕本）。
                                        書記官  沈  秀  容
中    華    民    國    九十三    年      七        月       十四     日
附錄本案論罪科刑法條全文：
毒品危害防制條例第四條第一項
製造、運輸、販賣第一級毒品者，處死刑或無期徒刑；處無期徒刑者，得
併科新臺幣一千萬元以下罰金。
附表一（扣案及未扣案毒品）（原審卷(一)第二二○頁）
(一)扣案標示曹永興者之海洛因貳大包（淨重合計壹仟肆佰零捌點參玖公克、包裝重肆
  拾玖點捌肆公克）。
(二)扣案標示甲○○者之海洛因壹大包（淨重柒佰零參點壹參公克、包裝重拾壹點肆
  柒公克）。
(三)扣案標示丙○○者之海洛因肆小包（淨重合計陸拾陸點零肆公克、包裝重貳點陸伍
  公克）。
(四)未扣案之海洛因壹包（淨重陸佰參拾公克、包裝重貳拾捌點捌貳公克）。
附表二（扣案物品）（偵查卷第七頁）（原審卷(一)第二二○頁）
(一)止血繃帶肆條。
附表三 （扣案物品）（偵查卷第六、七頁）
(一)曹永興所有0000000000號行動電話一支。
(二)乙○○所有新加坡00000000號行動電話一支。
(三)被告趙國麟所有0000000000號行動電話一支。
